【裁判字號】    97,抗,340
【裁判日期】    970630
【裁判案由】    聲請再審
【裁判全文】
臺灣高等法院高雄分院刑事裁定           97年度抗字第340號
抗 告 人   甲○○   民國.
                      號
選任辯護人  楊昌禧律師
            梁育誠律師
上列抗告人因公共危險案件聲請再審，不服臺灣高雄地方法院中
華民國97年5 月30日裁定（97年度聲再字第3 號），提起抗告，
本院裁定如下：
    主  文
抗告駁回。
    理  由
一、本件抗告意旨：如附件
二、惟按有罪之判決確定後，因發現確實之新證據，足認受有罪
    判決之人應受無罪、免訴、免刑或輕於原判決所認罪名之判
    決，為受判決人之利益，得聲請再審。又不得上訴於第三審
    法院之案件，除前條規定外，其經第二審確定之有罪判決，
    如就足生影響於判決之重要證據未審酌者，亦得為受判決人
    之利益，聲請再審，刑事訴訟法第420 條第1 項第6 款、第
    421 條分別定有明文。又所謂發見確實之新證據，係指就新
    證據之本身形式上觀察，毋須經調查程序，顯然可認為足以
    動搖原確定之判決而言，最高法院40年台抗字第2 號著有判
    例。故聲請人所舉之新證據，倘須經調查程序，不足以明瞭
    其是否真實，且就其形式觀察，亦難認為足以動搖原確定判
    決，依前開判例之意旨，自難謂為已足生影響於判決之重要
    證據未予審酌。
三、抗告理由略以:
（一）抗告意旨所指鑑定人黃國祥於96年5 月15日之證述，業經
      原審確定判決（臺灣高雄地方法院96年度簡上字第140 號
      ）已於第32頁敘明：「雖證人黃國祥不能直接認定其採集
      送驗定之一小段電線係起火處之電風扇電源線，惟依前所
      述，本件起火戶確為繼旭公司內，而起火處復在繼旭公司
      內之東南側電扇處附近，衡諸常情，苟上開電線係繼旭公
      司內之其他電器之電源線，怎可能造成該公司內東南側電
      扇處附近燒燬最為嚴重？是以，本院認上開採集送驗之電
      線確係繼旭公司內東南側電扇之電源線」等情；另於第33
      頁又認定：「雖鑑定人黃國祥、盧維新均無法證明『本案
      究係先短路引起火災，或是因火災或是外力，使PV C外皮
      燒熔或破壞，所引起之電線短路（再引起火災）』。惟本
      院審酌本件火災之起火戶既在繼旭公司內，依現存之證據
      又無從認定該電線因火災或是外力，使PVC 外皮燒熔或破
      壞而引起電線短路，自應認上開電線熔痕係因該電線於火
      災發生之前係處於通電狀態，並自行發生短路之情事」等
      情。足見原審確定判決已就證人黃國祥之證述審酌，並未
      漏未審酌。
（二）抗告人固又以租賃契約書及該電扇購買之統一發票漏未審
      酌云云。惟上開業經原裁定調閱原審確定判決案卷核閱無
      誤（原裁定卷52頁）。該項證據固足以證明該房屋租賃時
      間及購買電風扇使用僅一年餘，客觀上尚非老舊電線之情
      。惟原審確定判決所認定事實，係「甲○○本應注意用電
      、消防之安全，以防止火災之發生，而依當時情形又非不
      能注意，竟因該處平日並無生產，僅作為倉庫使用，無人
      看守，而疏未注意屋內東南側電扇處附近之電源線老舊，
      絕緣已經劣化，有引起短路之可能，而未注意定時維修管
      理」，而認抗告人應負過失刑責，該起火點係認定在「屋
      內東南側電扇處附近之電源線老舊」，而非電扇本身之電
      線老舊。因此，抗告人所提上開證據，尚難認已足以影響
      原審確定判決之結果。
（三）抗告人另稱原審確定判決所認定事實，與準備程序整理不
      爭執事項不同，該「不爭執事項」之重要證據漏未審酌，
      顯足以影響判決結果云云。惟按審判期日前受命法官行準
      備程序時，與當事人所整理之「不爭執事項」，包括事實
      、證據及法律等部分，固有釐清爭點、限縮詰問範圍、決
      定證據調查事項等作用，而屬審理程序得以順利進行之重
      要準備工程，但該「不爭執事項」之作用亦僅止於此，並
      無終局決定本案事實之效力。故法院本於當事人所提出及
      依職權調查所得之證據，於審判期日依法定調查程序及法
      定調查方法調查之結果，依自由心證認定本案之事實，自
      不受上開「不爭執事項」之拘束。且該「不爭執事項」亦
      非「證據」，聲請意旨認有重要「證據」漏未審酌之再審
      事由，自非可採。
四、綜上所述，本件抗告人所提之事證，原審確定判決理由均予
    以審酌，且又不能影響原審確定判決之結果，故依首開說明
    ，原裁定認抗告人再審之聲請無理由予以駁回，核無不合，
    抗告人提起抗告，為無理由應予駁回。
五、據上論結，應依刑事訴訟法第412 條，裁定如主文。
中    華    民    國    97    年    6     月    30    日
                  刑事第八庭    審判長法  官   李炫德
                                      法  官   郭玫利
                                      法  官   李政庭
以上正本證明與原本無異。
不得再抗告。
中    華    民    國    97    年    6     月    30    日
                                      書記官   吳福連


司法院資訊處製作；財團法人民間司法改革基金會備份。
